臺灣高雄地方法院高雄簡易庭裁定
111年度雄秩字第172號
移送機關    高雄市政府警察局苓雅分局
被移送人    李青峻


上列被移送人因違反社會秩序維護法案件，經移送機關以111年1
1月6日高市警苓分偵字第11174605800號移送書移送審理，本院
裁定如下：
    主          文
李青峻無正當理由，攜帶類似真槍之玩具槍，而有危害安全之虞
者，處罰鍰新臺幣玖仟元。
扣案之空氣長槍壹把沒入。
    事實理由及證據
一、被移送人李青峻於下列時、地有違反社會秩序維護法之行為
    ：
㈠、時間：民國111年10月29日15時50分許。
㈡、地點：高雄市○○區○○街00巷0號前。
㈢、行為：被移送人無正當理由，攜帶類似真槍之玩具槍1把，並
    持之朝路邊車輛射擊，而有危害安全之虞。
二、上開事實，有下列之事證明屬實：
㈠、被移送人於警詢時之自白。
㈡、關係人曾翰卿於警詢時之證述。
㈢、高雄市政府警察局苓雅分局扣押筆錄、扣押物品目錄表、扣
    押物品收據/無應扣押之物證明書、扣案物照片。
㈣、高雄市政府警察局空氣槍動能初篩報告表。
㈤、扣案之空氣長槍1把。
三、按無正當理由，攜帶類似真槍之玩具槍，而有危害安全之虞
    者，處三日以下拘留或18,000元以下罰鍰，社會秩序維護法
    第65條第3款定有明文。上揭法條所規範之要件，首須被移
    送人有攜帶行為，次就被移送人客觀上之攜帶行為，依其攜
    帶行為之目的，考量行為人攜帶當時言詞舉動、時間、地點
    、身份等因素，據以認定是否該當該行為。
四、經查，前開移送事實業據被移送人坦承在案，並有高雄市政
    府警察局苓雅分局扣押筆錄、扣押物品目錄表、扣押物品收
    據/無應扣押之物證明書、扣案物照片附卷可佐，此部分之
    事實，堪可認定。而扣案之空氣長槍經移送機關測試，可發
    射彈丸，以直徑6mm（金屬球型彈丸）測試，雖未貫穿監測
    板（鋁板），未達殺傷力標準，惟已足使監測板凹陷，亦有
    高雄市政府空氣槍動能初篩報告表在卷足憑。又觀諸扣案之
    空氣長槍照片，乍看確與真槍難以識別，而有類似真槍之情
    。另被移送人於警詢時陳稱：「…我持空氣長槍裝填塑膠彈
    丸射擊，我大約射擊3-5發左右…我朝電線桿射擊…我在測試
    槍的準心…」等語（見本院卷第8至9頁），惟參以查獲當時
    之時、地，並非可攜帶、使用玩具槍枝之特定室內靶場或戶
    外練習場，復觀其行為地點乃一般住宅區，且於下午時段，
    極有可能有人、車行經，被移送人在該處持空氣長槍射擊之
    行為，恐有因濫用或誤用該空氣長槍，對其所處時空產生安
    全上危害之虞，仍足令一般人感覺生命及身體法益受到威脅
    ，業已致生危害公共秩序、社會安寧之危險，堪認有危害安
    全之虞而無正當理由，是被移送人前開置辯之詞，委難採憑
    。另被移送人固辯稱該空氣長槍係名為「阿榮」之朋友所借
    放，惟該類似真槍之玩具槍並非毫無價值之物，且非一般人
    會持有之物品，衡情「阿榮」之朋友自不可能隨意借放給被
    移送人，而未向被移送人表明取回時間之理，且被移送人亦
    無提出相關證據證明該空氣長槍非其所有，是被移送人前開
    辯解，被移送人前開辯解，要屬卸責之詞，不足採信，堪認
    扣案類似真槍之玩具槍應係被移送人所有。
五、核被移送人所為，係犯社會秩序維護法第65條第3款之無正
    當理由，攜帶類似真槍之玩具槍，而有危害安全之虞之違序
    行為。爰審酌被移送人違反本法之手段、違反義務之程度以
    及所生之危險，量處如主文所示之處罰。另扣案之空氣長槍
    1把為被移送人所有，供其違反社會秩序維護法行為所用之
    物，業據被移送人陳述明確，應依社會秩序維護法第22條第
    3項之規定沒入之。
六、依社會秩序維護法第45條第1項、第65條第3款、第22條第3
    項，裁定如主文。
中　　華　　民　　國　　111 　年　　11　　月　　23　　日
                  高雄簡易庭  法　　　官  林綉君
以上正本證明與原本無異。
如不服本裁定，得於裁定書送達之翌日起5日內，以書狀敘述理
由，向本庭提出抗告。
中　　華　　民　　國　　111 　年　　11　　月　　23　　日
      　　　　　　　　　　　　書　記　官  羅崔萍